# 请教陈版主，售后回租形成的递延收益是否合并列示？

提问人：vita_c 时间：2021-08-05 11:33:06
请教陈版主， 1 、公司前期发生的 2 笔售后回租业务（适用旧租赁准则）确认的递延收益分别一个为借方余额，一个为贷方余额，期末是合并列示，还是借方余额确认为固定资产。 2 、融资租赁固定资产的期间是 4 年，但是当时的资产剩余年限为 10 年，那么 4 年后，期末借方余额仍然合并列示在固定资产是否可以。

回答人：chenyiwei
1 、递延收益的=借方余额并入固定资产列报。
2 、租赁期结束后，应转销该项递延收益余额，并入固定资产核算及列报。其中，递延收益的原始金额并入固定资产原值，递延收益的累计已摊销金额并入累计折旧。